【裁判字號】    99,台上,4154
【裁判日期】    990701
【裁判案由】    違反毒品危害防制條例
【裁判全文】
最高法院刑事判決            九十九年度台上字第四一五四號
上  訴  人  甲○○
上列上訴人因違反毒品危害防制條例案件，不服台灣高等法院台
中分院中華民國九十九年四月十四日第二審判決（九十九年度上
訴字第七二三號，起訴案號：台灣彰化地方法院檢察署九十八年
度毒偵字第二四二一號），提起上訴，本院判決如下：
    主  文
上訴駁回。
    理  由
按刑事訴訟法第三百七十七條規定，上訴於第三審法院，非以判
決違背法令為理由，不得為之。是提起第三審上訴，應以原判決
違背法令為理由，係屬法定要件。如果上訴理由書狀並未依據卷
內訴訟資料，具體指摘原判決不適用何種法則或如何適用不當，
或所指摘原判決違法情事，顯與法律規定得為第三審上訴理由之
違法情形，不相適合時，均應認其上訴為違背法律上之程式，予
以駁回。本件原判決以上訴人甲○○因施用第一級毒品罪，經第
一審法院判決後，提起第二審上訴，其上訴書狀泛稱上訴人犯後
坦承犯行，且僅施用一次毒品，現已戒除，經此教訓，已知所警
惕，又上訴人育有二子，並有高齡母親，倘入監服刑，家計勢將
中斷等語，而未敘述具體之上訴理由；因認其上訴不合法律上之
程式，予以駁回，已於理由內論敘綦詳。從形式上觀察，並無判
決違背法令之情形存在。查不服地方法院之第一審判決而上訴者
，須提出上訴書狀；上訴書狀應敘述具體理由，此為法定必備之
程式。上訴書狀未敘述上訴理由者，應於上訴期間屆滿後二十日
內補提理由書於第一審法院，逾期未補提者，第一審法院應定期
間先命補正。倘上訴書狀已敘述理由，但所敘述者並非具體理由
，則屬上訴不合法律上之程式，由第二審法院逕以判決駁回之，
不生定期命補正之問題，此觀刑事訴訟法第三百五十條、第三百
六十一條、第三百六十二條及第三百六十七條之規定自明。本件
上訴人之第二審上訴書狀所述前開各節，未具體指摘第一審判決
有何足以影響判決本旨之不當或違法，與刑事訴訟法第三百六十
一條第二項所稱「具體理由」不符，原審未命補正，逕行駁回其
上訴，尚無不合。再者，原判決係依刑事訴訟法第三百六十七條
前段之規定，駁回上訴人之第二審上訴，依同法第三百七十二條
規定，得不經言詞辯論為之。上訴意旨仍執前詞，再事爭辯，並
謂其上訴書狀縱未敘述具體理由，亦應先命補正，且應踐行言詞
辯論程序云云，任持己見指摘，不符第三審上訴之法定要件。其
關於施用第一級毒品部分之上訴為違背法律上之程式，應予駁回
。復查上訴人施用第二級毒品部分（未聲明一部上訴，視為全部
上訴），係犯毒品危害防制條例第十條第二項之罪，核屬刑事訴
訟法第三百七十六條第一款之案件，既經第二審判決，自不得上
訴於第三審法院，上訴人猶提起上訴，於法不合，應併駁回之。
據上論結，應依刑事訴訟法第三百九十五條前段，判決如主文。
中    華    民    國  九十九  年    七    月    一    日
                      最高法院刑事第十庭
                          審判長法官  花  滿  堂
                                法官  黃  正  興
                                法官  陳  東  誥
                                法官  林  錦  芳
                                法官  洪  昌  宏
本件正本證明與原本無異
                                      書  記  官
中    華    民    國  九十九  年    七    月    二    日
                                                      Ｅ

司法院資訊處製作；財團法人民間司法改革基金會備份。
